---
title: "20191003 class (no video)"
author: "jacky wang"
date: "2020/8/5"
output: html_document
---

```{r setup, include=FALSE}

knitr::opts_chunk$set(echo = TRUE)

library(reticulate)

# 設定要使用的python（可能因要使用不同版本的python而路徑有所改變）
use_python("D:\\anaconda3\\envs\\classEnvironment\\python.exe", required = T)
# 在名為classEnvironment的沙盒下寫python
use_condaenv("classEnvironment", required = T)
```

**設定**

按小齒輪－＞按chunk output in console－＞彈出寫code視窗
chunk output in console讓console可編譯Python（>>> Python code）
在console打exit，就會回復原狀（> R code）

**技巧**
在console裡打 repl_python() ，讓console可編譯Python（>>> Python code）。
shift + Tab：回彈兩格。





# Method

## list

### 新增一筆

```{python}

listJ = ["a","b","c"]
listJCopy = listJ.copy()    # shallow copy

# by method
listJ.append("d")
listJ    # listJ has changed! 

# by operation
listJCopy + ["d"]
listJCopy

```

operation只有「回存」時才會改變物件值
```{python}

listJCopy = listJCopy + ["d"]
listJCopy

```

append method可否一次加多個元素？ 否，需用extend method
```{python}

listJ = ["a","b","c"]
# listJ.append("d", "e")

listJ.extend(["d", "e", "f"])
listJ

```

或用list comprehension
```{python}

listJ = ["a","b","c"]

[listJ.append(iterable) for iterable in ["d", "e", "f"]] 
print(listJ)

# list.append() returns None, but listJ still changed.

# also
listJ = ["a","b","c"]

for iterable in ["d", "e", "f"]: 
  listJ.append(iterable)    # <expression> must be indented! 
print(listJ)

```

#### practice

新增經濟學成績，使其內容如下：
["Jacky", ["Calculus", 70], ["Accounting", 81], ["Economics", 77]]

```{python}

listJ = ["Jacky", ["Calculus", 70], ["Accounting", 81]]

listJ.append(["Economics", 77])
listJ

```

### 延伸

```{python}

listJ = ["Jacky", ["Calculus", 70], ["Accounting", 81], ["Economics", 77]]
listD = ["Dawn", ["Calculus", 55], ["Accounting", 90], ["Economics", 65]]

listJ.extend(listD)
listJ
len(listJ)

```

### 插入

```{python}

x = [1, 2, 3]

x.insert(2, "hello")    # insert(index, object)
print(x)
x.insert(0, "start")
print(x)
x.insert(-1, "last")    # insert object *before* index
print(x)

```

### 刪除

刪除一個元素的method
```{python}

x=['start', 1, 2, 'hello', 'last', 3]
print(x)

x.__delitem__(0)
x

```

對任何物件，一般使用del刪除：
  若物件mutable，可刪整個物件、內容元素。
  若物件immutable，只可刪整個物件。
```{python}

x=['start', 1, 2, 'hello', 'last', 3]
print(x)

del x[:3]
x

del x    # delete object

```

```{python}

y="hello"
# del y[1:4]    # TypeError: 'str' object does not support item deletion

y_list = list(y)
del y_list[1:4]

y = "".join(y_list)
y

```

移除符合條件值的「第一個」元素
```{python}

y=[1,2,3,5,3,4]
print(y)

y.remove(3)    # list.remove(value)
print(y)

```

### 排序

```{python}

z = [[3, 5], [2, 9], [2, 3], [4, 1], [3, 2]]
len(z)
print(z)

z.sort()    # lexicographic sorting
print(z)

z.sort(reverse = True)    # descending order
print(z)

z.sort(key = sum, reverse = True)    # sorting z based on sum function
print(z)

```

### 找元素值位置

```{python}

listJ = ["Helen", "Alex", "John", "Mark","Alex"]
listJ.index("Alex")    # only find the first one

```

#### practice

找出所有"Alex"出現的index
```{python}

index_list = []
len(listJ)

for iterable in [0, 1, 2, 3, 4]: 
  if listJ[iterable] == "Alex":    # must be indented!
    index_list.append(iterable)    # must be indented!

print(index_list)

```


### 數重覆次數

```{python}

listJ = [1,2,3,3,3,3,4,7]

listJ.count(3)    # count(value)
listJ.count(4)

```

## tuple

```{python}

tupleA=(1,3,2,3)

tupleA.count(3)
tupleA.index(3)

```

一個元素的tuple要放一個逗號，否則會視為atomic type
```{python}

list1 = [2]
set1 = {2}
tupleAWrong = (2)    # atomic type
tupleA=(2,)

list1; set1; tupleAWrong; tupleA

```

## set

```{python}

x = set([1, 2, 3, 1, 3, 5]) 
x

x.add(6)    # add 1 element
x

x.update({7, 8, 10})    # add more element
x

```

```{python}

x = set([1, 2, 3, 5, 6, 7, 8, 10])

x.remove(1)
x

x.difference({7, 8, 10})
x    # x doesn't change

x.difference_update({7, 8, 10})
x    # x has changed

```

# Dictionary

## 增加元素

dictionary可以直接增加不存在的元素
（list要增加元素只能使用append、insert、extend method）
```{python}

dictionaryA={
  "date": [2001, 2002, 2003],
  "amount": [21000, 33000, 45880]
}
dictionaryA

dictionaryA["quantity"]=[100, 200, 300]
dictionaryA

```

```{python}

dictionaryA["date"]    # check

```

## 檢視

檢視key
```{python}

dictionaryA.keys()
type(dictionaryA.keys())

list(dictionaryA.keys())
type(list(dictionaryA.keys()))

list(dictionaryA.keys())[0]

```

檢視value
```{python}

dictionaryA.values()

```

檢視 key: value （item）
```{python}

dictionaryA.items()   # display like tuple: (key, value)

list(dictionaryA.items())

```

檢查某key存不存在
```{python}

"date" in dictionaryA    # operation
"color" in dictionaryA

```

## 取出key下的value
```{python}

dictionaryA.get("date")
dictionaryA.get("color")    # no output
dictionaryA.get("color", "out of boundaries")

```

###  practice1

```{r}

# reticulate::conda_install(
#   envname = "classEnvironment", 
#   packages = "requests"
# )

```

```{python}

import requests

response = requests.get(url="https://cloud.culture.tw/frontsite/trans/SearchShowAction.do?method=doFindTypeJ&category=3")

```

```{python}

print(response.status_code)    # 200 means no problem 

if response.status_code == requests.codes.ok:   # remember *:*
  print("OK!")

```

```{python}

danceInfo = response.json()
type(danceInfo)

```

```{python}
danceInfo[1].keys()
```

```{python}

# danceInfo[1].values()    # type it in the console

```

### practice2

```{python}

import pandas as pd

finStatement=pd.read_csv("http://mopsfin.twse.com.tw/opendata/t187ap06_O_ci.csv")
dict_finStatement=finStatement.to_dict()

```
import <module> as <name>：改變被匯入模組的名稱，像是：
  import pandas
  pd = pandas
  del pandas

```{python}
dir()
```

利用物件“py”在R中獲取python裡的物件
```{r}

View(py$dict_finStatement)

```

找出dict_finStatement中'營業利益（損失）'為負的'公司名稱'
```{python}

# dict_finStatement.keys()    # type it in the console

```

```{python}

# type it in the console

# profit = list(dict_finStatement.get('營業利益（損失）').values())
# 
# [list(dict_finStatement.get('公司名稱').values())[i] for i in range(len(profit)) if profit[i] < 0]

```

# Generation comprehension with condition

```{python}

listJ = [10,2,7,3,8]

[i for i in range(len(listJ)) if listJ[i] > 5]

```

```{python}

x = []

for i in range(len(listJ)): 
  if listJ[i] > 5: 
    x.append(i)

print(x)

```





# CH3 函數與條件

# 函數基本寫法

def function_name(input1, input2=value, *input3, 
**input4):

  程序每行「內縮2格」

  return ...

input1：無預設值的input。
input2：有預設值的input。
*input3：將「無」keyword的input合成tuple物件。
**input4：將「有」keyword的input合成dictionary物件。

```{python}

def add_fun(x, y): 
  z = x + y
  return z
  
add_fun(x=2, y=3)

del add_fun

```

```{python}

def add_fun(x, y):
  return x + y
  
add_fun(2,3)

del add_fun

```

預設值
```{python}

def add_fun(x, y=6): 
  return x + y

add_fun(3)

del add_fun

```

pack to tuple
```{python}

def pack_tup(x, *y):
  print('input1 is ', x)
  print('input2 is ', y)
  return None    # can be ignored

pack_tup(1, [3,5], 10)
pack_tup(["a","b"], {2,5,7}, 10)    # Except input 1, all input are packed to tuple.

del pack_tup

```

pack to dictionary
```{python}

def pack_dic(x,**y):
  print('input1 is ', x)
  print('input2 is ', y)
 
pack_dic(1, a=10, b={2,3})    # Except input 1, all input are packed to dictionary.

del pack_dic

```

Any variable defined after a packed variable must be set by name.
```{python}

def pack_dic(x, *seq, y): 
  print("x is ", x)
  print("seq is ", seq)
  print("y is ", y)
  return None

pack_dic(1, 2, 3, y=4)    # y must be set by name

del pack_dic

```

unpacking usage
```{python}

def add_fun(a, b, c): 
  return a + b + c

add_fun(1, *[2, 3])
add_fun(*[1, 2], 3)
add_fun(*[1, 2, 3])

```
當call function時，*用在input，代表unpacking；
當define function時，*用在input，代表packing

```{python}

# packing and unpacking

a, *b, c = [1, 2, 3, 4, 5]
a; b; c

a, b, c = [1, *(2, 3)]
a; b; c

```

## practice1

建立標準常態分佈的pdf

從 “math” module裡引入 “sqrt” “pi” “exp” 函數。（函數後不要加括號！）
```{python}
from math import sqrt, pi, exp
```
另外3種引入函數方式：

1.  import “module”：引入整個模組。
      使用 “module” 底下的函數，須要先寫 “module” 
      例：math.sqrt(...)

2.  import “module” as “new_name”：引入整個模組，但也許與其他地方有衝突，因此改名。
      使用 “module” 底下的函數，須要先寫 “new_name” 
      例：math's new_name.sqrt(...)

3.  from “module” import *：引入 “module” 底下所有的函數。（不推！容易造成衝突）
      使用函數不須先寫 “module” ，直接使用即可。


```{python}

def normal_pdf(z, mu=0, sigma=1): 
  return 1/sqrt(2*pi*sigma**2) * exp(-(z-mu)**2/2*sigma**2)
  
normal_pdf(0.5)
normal_pdf(-0.5)

```

## practice2

建立Cobb-Douglass效用函數

```{python}

def utility_CD(x, y, alpha=0.5, beta=0.5): 
  utiValue = x**alpha * y**beta
  return utiValue

utility_CD(1, 2)

del utility_CD

```

```{python}

def utility_CD(x, y, **parameters): 
  alpha = parameters["alpha"]
  beta = parameters["beta"]
  utiValue = x**alpha * y**beta
  return utiValue

utility_CD(1, 2, alpha=0.5, beta=0.5)

del utility_CD

```



# 條件

## block statement

```{python}

from math import nan

def reci(x):    # reciprocal
  if x != 0: 
    return 1/x
  else: 
    return nan

reci(3); reci(-2); reci(0)

```

domain = [-1, 1]
```{python}

def reci(x):    # reciprocal
  if x!=0 and x>-1 and x<1: 
    return 1/x
  else: 
    return nan

reci(0.25); reci(-3); reci(0)

```

```{python}

def fun1(x): 
  if x >= 0:
    return x**2
  elif x < 0 and x > -1: 
    return -x**2
  else: 
    return nan

fun1(1); fun1(-0.5); fun1(-1)

```

## inline statement

A if <condition> else B

```{python}

x = 4
y = 5 if x > 3 else 7
y

x = 3
y = 5 if x > 3 else 7
y

```

```{python}

def reci(x): 
  return 1/x if x!=0 else nan

reci(3); reci(-2); reci(0)

```


### practice1

寫一個 回傳負值index 的函數

```{python}

listJ = [1,-2,3,-4,10,"-4"]

```

想法：對於[0, 1, 2, ...]（iterable）裡面的所有元素，如果滿足條件，我要呈現它。
```{python}

for iterable in range(len(listJ)): 
  if type(listJ[iterable]) == int and listJ[iterable] < 0: 
    iterable

```

若要寫成函數，必須回傳「單一」物件！

傳統寫法by operation
```{python}

x = []

for iterable in range(len(listJ)): 
  if type(listJ[iterable]) == int and listJ[iterable] < 0: 
    x = x + [iterable]
x

```

傳統寫法by method
```{python}

x = []

for iterable in range(len(listJ)): 
  if type(listJ[iterable]) == int and listJ[iterable] < 0: 
    x.append(iterable)
x

```

快速寫法
```{python}

[iterable for iterable in range(len(listJ)) if type(listJ[iterable]) == int and listJ[iterable] < 0]

```

寫成函數
```{python}

def negIndReturn(list_x): 
  x = []
  for iterable in range(len(list_x)): 
    if type(list_x[iterable]) == int and list_x[iterable] < 0: 
      x.append(iterable)
  return x

negIndReturn(listJ)

```

### practice2

```{python}

import pandas as pd

finStatement=pd.read_csv("http://mopsfin.twse.com.tw/opendata/t187ap06_O_ci.csv")
dict_finStatement=finStatement.to_dict()

```

```{python}

# type it in the console

# copName = list(dict_finStatement['公司名稱'].values())
# profit = list(dict_finStatement['營業利益（損失）'].values())
# 
# [copName[i] for i in range(len(copName)) if profit[i] < 0]

```

```{python}

# type it in the console

# def lossFirmList(dict_finSta):
# 
#   copName = list(dict_finSta['公司名稱'].values())
#   profit = list(dict_finSta['營業利益（損失）'].values())
# 
#   return [copName[i] for i in range(len(copName)) if profit[i] < 0]

```



# local and global

多數程式語言，當函數使用到input所沒有的物件時，它會去global environment找。
```{python}

c='one'

def funDemo():
  print(c)

funDemo()

del c

# funDemo()    # c is not defined in global env

```

呼叫function時會開啟一個環境，叫executive environment，在裡面執行函數的程序。
如果執行中有創造出任何物件，它會存活在executive environment內。
然而函數程序執行完後，整個executive environment會刪除，物件也就消失了。
```{python}

def funDemo():
  localC="two"
  return localC

funDemo()
# localC    # localC disappeared

```


function input（比如叫x）若是直接來自global env（比如叫global1），它相當於是在做
  x = global1 的定義式複製。
如果global1是mutable，要小心函數裡對x值的更改會動到global1。
```{python}

global1=[1,3,[4,5]]

def funtest(x):
  x[0] = "a"
  y = x[:]    # slice copy (shallow)
  y[1] = "b"    # x doesn't change
  y[2][1] = "c"    # x has changed
  return None

global1

funtest(global1)    # definition copy: x = global1
global1

```

流程解析
```{python}

global1=[1,3,[4,5]]
global1


# enter executive environment

x = global1
x[0] = "a"    # global1 changed
y = x[:]

y[1] = "b" 
# x doesn't change because y is the shallow copy of x. So of course global1 doesn't change.

y[2][1] = "c"    # global1 changed


# delete executive environment objects

del x, y


global1

```



