---
title: "20190926 class"
author: "jacky wang"
date: "2020/8/2"
output: html_document
editor_options: 
  chunk_output_type: inline
---

```{r setup, include=FALSE}
knitr::opts_chunk$set(echo = TRUE)

library(reticulate)

# 設定要使用的python（可能因要使用不同版本的python而路徑有所改變）
use_python("D:\\anaconda3\\envs\\classEnvironment\\python.exe", required = T)
# 在名為classEnvironment的沙盒下寫python
use_condaenv("classEnvironment", required = T)
```

**設定**

按小齒輪－＞按chunk output in console－＞彈出寫code視窗
chunk output in console讓console可編譯Python（>>> Python code）
在console打exit，就會回復原狀（> R code）





# dictionary

元素以 key: value 成對定義的**集合**（set）

```{python}

setA={"a", "c", 2, 3, 7}
setB={
  1: "a", 
  2: "b", 
  3: 2, 
  4: 3, 
  5: 7
}    # key can be intger

setC={
  "1": "a", 
  "2": "b", 
  "3": 2, 
  "4": 3, 
  "5": 7
}    # key can be string

```

```{python}

setB[2]
setC["2"]

# key is immutable and hashable! 

```

```{python}

dictionaryA={"name": "Mary", "id": "A28374", "grade": 77}
dictionaryA

```

```{python}

dictionaryA["name"] = "Jacky"
dictionaryA["name"]    # dictionary is mutable! 

```

## practice

有5個人的
  學號為172、214、322、425、517
  姓名為小明、大雄、胖虎、小新、大白
  成績為80、60、90、70、50
  
1. 創造名為grade的dictionary物件存下這些資訊。
2. 取出成績的value。
```{python}

dic_grade = {
  "studentID": ["172", "214", "322", "425", "517"], 
  "name": ["Min", "Bear", "Tiger", "New", "White"], 
  "grade": [80, 60, 90, 70, 50]
}

dic_grade["grade"]

```

取出"小明"及80
```{python}

dic_grade["name"][0]
dic_grade["grade"][0]

```

3. 使用dictionary comprehension創造一個dictionary物件，其 key: value 為 姓名: 成績。
```{python}

{dic_grade["name"][0]: dic_grade["grade"][0]}

{dic_grade["name"][index]: dic_grade["grade"][index] for index in [0, 1, 2, 3, 4]}
# {dic_grade["name"][index]: dic_grade["grade"][index] for index in [0:4]}    # wrong!

```

# dictionary

tuple也可以用來當key
```{python}

sparseMatrix = {
  (0, 0): 3, 
  (0, 2): -2, 
  (0, 3): 11,
  (1, 1): 9, 
  (2, 1): 7, 
  (3, 3): -5
}
print(sparseMatrix)

```
稀疏矩陣（sparse matrix）：只記錄矩陣「非零」的位置，佔較小記憶體空間。

```{python}

sparseMatrix[(3, 3)]

```



# mutable, immutable, hashable

```{python}

# tuple is immutable

tupleA = (3, 4, 5)
print(tupleA)

# tupleA[1] = 8    # TypeError: 'tuple' object does not support item assignment

```

```{python}

# list is mutable

listA = [3, 4, 5]
print(listA)

listA[1] = 8
listA

```

```{python}

# dictionary is mutable

dictA = {
  "name": "Jack", 
  "height": 183, 
  "weight": 90, 
  "age": 31, 
  "hobby": ["swim", "work out", "coding"]
}
dictA

dictA["name"] = "Jason"
dictA

```

## practice

```{python}

listA=[2,7,5,-2,13]
listA

# change element 1 (index = 0) to 0

listA[0] = 0
listA

# change element 2 (index = 1) to ("a", "b")

listA[1] = ("a", "b")
listA

```

# list copy

```{python}

originalList=[1,2,"a"]

# three ways to copy

# definition copy
definitionCopy=originalList    # = in Python is equal to <- in R

# slice copy
sliceCopy=originalList[:]    # XXX[:]: select all
sliceCopy2=originalList.copy()

originalList
definitionCopy
sliceCopy
sliceCopy2

```

定義式的複製下，definitionCopy與originalList會有連動關係。
```{python}

originalList=[1,2,"a"]
definitionCopy=originalList
print(definitionCopy)
print(originalList)

definitionCopy[1]="change1"
print(definitionCopy)
print(originalList)

```

```{python}

originalList[1]="change2"
print(definitionCopy)
print(originalList)

```

切割式的複製，不具有完全的連動關係。
```{python}

originalList=[1,2,"a"]
sliceCopy=originalList[:]
print(sliceCopy)
print(originalList)

sliceCopy[1]="change1"
print(sliceCopy)
print(originalList)

```

```{python}

originalList[1]="change2"
print(sliceCopy)
print(originalList)

```

## shallow copy

```{python}

treeA = [1, 2, ["a", "b"]]
treeACopy = treeA.copy()

treeA
treeACopy

```

更動「根」部位：不會產生連動
```{python}

treeA[0] = "change1"

treeA
treeACopy

```

更動「枝」部位：產生連動
```{python}

treeA[2][0] = "change2"

treeA
treeACopy

```

## deep copy

```{python}

original = [[0, 1], "Jack"]
shallowCopy = original[:]

import copy    # import copy module

deepCopy = copy.deepcopy(original)

print(original)
print(shallowCopy)
print(deepCopy)

```

```{python}

original[1] = "change1"

print(original)
print(shallowCopy)    # shallowCopy doesn't change 
print(deepCopy)

```

```{python}

original[0][0] = "change2"

print(original)
print(shallowCopy)    # shallowCopy has changed! 
print(deepCopy)

```





# CH2 物件運算

operation與method的不同處，
在於method是直接作用在物件上，而operation不是。

operation：針對一個情境去呈現結果
```{python}

a=2; b=3; c=5

a+b
a>b
(a>b or a<c)

a; b; c    # doesn't change

```

method：直接作用在一個物件上
```{python}

# add an element 5 (integer) into listA 

listA=[2,3,"b"]
listA+[5]    # operation
listA    # doesn't change

listA.append(5)    # method
listA    # listA has changed! Because it is mutable. 

```
只有method「有可能」「直接改變」物件內容！

```{python}

stringA="Hello"
stringA.upper()    # method
stringA    # stringA doesn't change. Because it is immutable.

```

# Operation

## 數值

```{python}

3+3
3-2
3*2
3/2
3//2    # modulo operation
3**4    # 3 to the power of 4

```
modulo operation：計算一個數除以另一個數的餘數

```{python}

# relational operation

3>4
3>=4
3==3
3!=4

```

### practice

1. 計算numList每個值+3
2. 判斷numList每個值是否>10

```{python}

numList=[3,2,11,43]
# numList + 3    # wrong!

[numList[i] + 3 for i in range(4)]

[numList[i] > 10 for i in range(4)]

```

## 數值

但list可以和list做+（增加元素）
```{python}

numList=[3,2,11,43]
numList

numList + [3]
numList + ["a","b"]

```

list可以和整數做*（複製多次接在一起）
```{python}

numList*2
2*numList

```

## 字串

```{python}

a="Hello, I'm Jacky."
len(a)    # length of string (include space)

b=["Hello"]
len(b)    # length of list

```

```{python}

x = "Hello " + "World"
x

y = "wow..."*3
y

```

由於Python將string的每個字元當成它的每個元素，所以可用元素粹取概念輕易拿出其中的字
```{python}

x[0]
x[:5]
x[-5:]

```

## relational operator

```{python}

x=[1, 2, 3]
y=[1, 2, 3]
z=[1, 2]

x==y
x==z
x!=z

```

物件1與物件2是否來自同一記憶體位置
```{python}

x = [1, 2, 3]
y = [1, 2, 3]
z = x

x is y
x is not y

x is z
x is not z

```

in：屬於
```{python}

5 in [1, 5, 3]
[5] in [1, 5, 3]
[5] in [1, [5], 3]

```

```{python}

x = set([1, 2, 3, 1, 3, 5]) 
x

3 in x

```

交集、聯集（&／|）
```{python}

x = {1, 2, 3, 5}
y = set([1, 7, 8, 9])

x | y    # union 

x & y    # intersection 

```

## logical operator

and：皆為真。 
or：其一為真。
not：真改偽，偽改真。
```{python}

x=3

x<5 and x<10
x<5 or x>4
not(x<5 or x>4)

```

```{r}

x=3

x<5 & x<10
x<5 | x>4
!(x<5 | x>4)

rm(x)

```

```{python}

x=3

x<5 & x<10
x<5 | x>4

```
有些程式語言的and、or、not是使用&、|、~，
&、|、~在Python裡有不同的意思，很少用，請盡量避免。

### practice

產生一個「listG個別元素是否大於listF個別元素」的list

```{python}

listF=[2,5,10,11,-1,7]
listG=[4,7,-2,10,11,15]

[listF[i] < listG[i] for i in range(len(listF))]

```

## class change

```{python}

float("12")
int("12")
str(12)
bool("True")

```

要小心class change並不會將list物件的每個元素個別做class change！
```{python}

listC=[2,3,4]
str(listC)

```

```{python}

[str(listC[i]) for i in range(len(listC))]
tuple([str(listC[i]) for i in range(len(listC))])
{str(listC[i]) for i in range(len(listC))}

```

## generator comprehension

generator comprehension: <expression> for <var> in <iterable>。
其中，<iterable>指得是可被一一取出元素的物件。
```{python}

[i for i in [0, 1, 2, 3]]
[i for i in "abc"]
[i for i in {"A": 25, "B": 1, "C": 44}]    # is key

```

由於 eg. [0:8:2] 非屬iterable，因此不能用在generator comprehension。
若想建立一個代表物件裡元素index的iterable，可使用range(<start>, <end>, <difference>)。
  iteration：迭代／遍歷 一個object內被要求的所有元素之 過程／機制 。
  iterable：可執行iteration的object
```{python}

list2=["a",2,"c"]

[i for i in [0,1,2]]
[i for i in range(0,3)] 
[i for i in range(0,len(list2))] 

```

這裡的 “is” 表示該物件是否來自同一個class群（類似是否來自同一記憶體位置的概念）。
```{python}

str    # output <class 'str'>
list
int

[type(list2[i]) is str for i in range(3)]
# also
[type(list2[i]) == str for i in range(3)]

```

### practice

產生「判斷list3內各元素是否為list class」的list
```{python}

list3=["a",True,[1,3],4]

[type(list3[i]) == list for i in range(len(list3))]

```

#  Method

## 字串

```{python}

x="i am steven."

x.capitalize()    # make the first character have upper case and the rest lowercase
x.center(20)    # return a centered string of length 20
x.upper()    # return a string where all characters are in upper case
x.lower()    # return a string where all characters are in lower case
x.find("steven")    # return the lowest index in x where "s" is found

```
這些string method並不會更動原始物件內容，因為atomic type是immutable！

### 切割字串

```{python}

x.split()    # split in space

# unpacking

x1, x2, x3 = x.split()
x1; x2; x3

```

```{python}

y="Min Wang,45 years old,blood type: A"

y1,y2,y3=y.split(",")    # split in ","
print(y1); print(y2); print(y3)

print(y.split(",", 1))    # split in "," only first
print(y.split(",", 2))    # split in "," only first and second

```

### 合併字串

```{python}

" ".join(["use", "space", "to", "join", "the", "word"])

"".join(["join", "the", "word"])

```

```{python}

"I" + "am" + "Jacky"
"".join(["I", "am", "Jacky"])    # faster than above

```

```{python}

"".join(["I", "am", "Jacky"])    # press F1 can't help

x = ""
x.join(["I", "am", "Jacky"])    # press F1 can help

```


### 字元／空白移除

string.strip()：移除兩側空白
string.lstrip()：移除左側空白
string.rstrip()：移除右側空白

```{python}

"  How are you?    ".strip()
"  How are you?    ".lstrip()
"  How are you?    ".rstrip()

"  How are you?    ".strip("you?    ")
"  How are you?    ".strip("you?")    # useless

```

### 字元替換

```{python}

"  How are you?    ".replace("How", "What")
"  How are you?    ".replace(" ", "")

```

### 格式替換

先做好模板，以後改裡面的字就好！

```{python}

"{0}'s grade of {1} is {2}".format("Min", "'Pri. of Econ.'", 50)
"{}'s grade of {} is {}".format("Min", "'Pri. of Econ.'", 50)
"{1}'s grade of {0} is {2}".format("'Pri. of Econ.'", "Min", 50)

"{name}'s grade of {subject} is {grade}".format(
  name = "Min", subject = "'Pri. of Econ.'", grade = 50
)    # best way to use

```

### 其他更動

若要採用的更動方式不在string method，可用以下方式：
  步驟1. 先改成list
  步驟2. 更動完再用"".join()

```{python}

x = "ykcaJ"

xList = list(x)
xList.reverse()
xList

"".join(xList)

```

```{python}

x = "world! Hello"

xList = x.split()
xList.reverse()
xList

" ".join(xList)

```

#### practice

修正"Hellow zorld!"
```{python}

greeting = "Hellow zorld!"

wrongIndex = greeting.find("zorld")
greeting_list = list(greeting)

greeting_list[wrongIndex] = "w"
greeting_list

greeting = "".join(greeting_list)
greeting

```

```{python}

# greeting = "Hellow zorld!"
# greeting[greeting.find("z")] = "w"    # 'str' object is immutable! 

```


