---
title: "Untitled"
author: "jacky wang"
date: "2020/9/15"
output: html_document
---

```{r setup, include=FALSE}
knitr::opts_chunk$set(echo = TRUE)

library(reticulate)

# 設定要使用的python（可能因要使用不同版本的python而路徑有所改變）
use_python("C:\\Users\\User\\anaconda3\\envs\\pyClassEnv_ntpu\\python.exe", required = T)
# 在名為classEnvironment的沙盒下寫python
use_condaenv("pyClassEnv_ntpu", required = T)
```
若無法執行set up chunk，按Session－＞按Restart R

**技巧**

按小齒輪－＞按chunk output in console：讓console可編譯Python（>>> Python code）。
  在console打exit，就會回復原狀（> R code）。

在console裡打“repl_python()”，讓console可編譯Python（>>> Python code）。

shift + Tab：回彈兩格。

**連結**

https://opendata.culture.tw/ --> 文化資料開放服務網





# Bayesian Theorem

## likelihood

Tossing a coin 100 times. 
Given
$$Y_i \stackrel{iid}{\sim} Bernoulli(p) $$
, 
What is
$$Pr(sample | p)$$
?

$$
Pr(\{Y_i\} = \{y_i\} | p) = \\
  Pr(Y_1 = y_1, Y_2 = y_2, ..., Y_{100} = y_{100} | p) = \\
  Pr(Y_1 = y_1 | p) Pr(Y_2 = y_2 | p) ... Pr(Y_{100} = y_{100} | p) = \\
  \prod_{i=1}^{100} p^{y_i} (1-p)^{1-y_i} = L(p)
$$

Suppose there are only two possible p values: 0.1 and 0.3. 
What would be the likelihood value of a sample with 50 heads and 50 tails?

install SciPy
```{r}

# reticulate::conda_install(
#   envname = "pyClassEnv_ntpu", 
#   packages = "scipy"
# )

```

```{python}
import scipy.stats as stat
```

100次有50次正面的機率：
```{python}

stat.binom(n = 100, p = 0.1).pmf(50)
stat.binom(n = 100, p = 0.3).pmf(50)

stat.binom(n = 100, p = 0.5).pmf(50)
stat.binom(n = 100, p = 0.49).pmf(50)

```
若100次中出現50次正面，那p應該是0.3而非0.1（單純比較0.3和0.1）。

## 兩種產生random number的方式

### Legacy Random Generation (RandomState)

```{python}

import numpy.random as leg_rn

```

```{python}

leg_rn.standard_normal(size = 10)

leg_rn.standard_normal(size = (2, 2))    # 2 by 2 matrix (input tuple of ints)
leg_rn.standard_normal(size = (2, 2)).shape

```

```{python}

# Bernoulli distr.

sample1 = leg_rn.choice(
  a = [0, 1],    # sample space
  size = 100, 
  replace= True, 
  p = [0.9, 0.1]    # prob. to sample space
)

sample2 = leg_rn.choice(
  a = [0, 1],    # sample space
  size = 100, 
  replace= True, 
  p = [0.7, 0.3]    # prob. to sample space
)

sample1.sum()
sample2.sum()

```

設定亂數表的起始點（亂打一個數字）
```{python}

leg_rn.seed(2019)

leg_rn.standard_normal(size = 10)

```

### Random Generator (Generator)

```{python}
from numpy.random import default_rng
```

```{python}

default_rng().standard_normal(size = 10)

```

```{python}

gSample1 = default_rng().choice(
  a = [0, 1],    # sample space
  size = 100, 
  replace= True, 
  p = [0.9, 0.1]    # prob. to sample space
)

gSample1

```

設定亂數表的起始點（亂打一個數字）
```{python}

default_rng(2019).standard_normal(size = 10)

```

### practice

```{python}

import numpy as np

yFun = lambda x, ep: 0.1*x + 0.33*ep

# def yFun(x, ep):
#     return 0.1*x + 0.33*ep

vec_yFun = np.vectorize(yFun)

```

```{python}

import numpy.random as leg_rn

leg_rn.seed(200)

sampleJ = leg_rn.standard_normal(size = (10, 2))

np.stack(
  (
    vec_yFun(x = sampleJ[:, 0], ep = sampleJ[:, 1]),
    sampleJ[:, 0]
  ),
  axis = -1
)

```

#### T's answer

```{python}
from numpy.random import default_rng
```

```{python}

generator_rn = default_rng(200)

# x = generator_rn.standard_normal(size = 100)
# ep = generator_rn.standard_normal(size = 100)

# concise codes
x, ep = generator_rn.standard_normal(size = (2, 10))    # unpacking 

y = 0.1*x + 0.33*ep

```

```{python}

np.stack(
  (y, x), 
  axis = -1
)

```

### homework

Data Generating Process (DGP)




## posterior distribution

Suppose prior $Pr(p = 0.1) = 0.3$, $Pr(p = 0.3) = 0.7$. 
What would be the posterior $Pr(p|sample)$ 

```{python}
import scipy.stats as stat
```

```{python}

# likelihood of p = 0.1 (0.3)
likeli_1 = stat.binom(n = 100, p = 0.1).pmf(50)
likeli_3 = stat.binom(n = 100, p = 0.3).pmf(50)

# scaled posterior (sum != 1)
likeli_1*0.3 + likeli_3*0.7

```

已知$Pr(0.1|sample) + Pr(0.3|sample) = 1$（只有兩種outcome，所有outcome機率總和為1）
```{python}

posterior_1 = likeli_1*0.3 / (likeli_1*0.3 + likeli_3*0.7)
posterior_3 = likeli_3*0.7 / (likeli_1*0.3 + likeli_3*0.7)
posterior_1; posterior_3

```
在sample為50次正面的狀況下，p基本上就是0.3了（後驗機率幾乎是1）。


# 123


